【裁判字號】    92,上易,982
【裁判日期】    920723
【裁判案由】    傷害
【裁判全文】
臺灣高等法院高雄分院刑事判決                    九十二年度上易字第九八二號
    上  訴  人  臺灣屏東地方法院檢察署檢察官
    被      告  甲○○
右上訴人因被告傷害案件，不服台灣屏東地方法院九十二年度易字第二一九號中華民
國九十二年五月十三日第一審判決（起訴案號：台灣屏東地方法院檢察署九十一年度
調偵字第八一號），提起上訴，本院判決如左：
    主  文
上訴駁回。
甲○○緩刑貳年。
    事  實
一、甲○○為催討丙○○○所積欠之新台幣（下同）七十餘萬元債務，於民國九十一
    年五月十三日晚上十時三十分許，前往丙○○○與其夫乙○○位於屏東縣枋寮鄉
    ○○村○○街七十二號之住處，因討債未果，雙方發生口角，甲○○竟基於普通
    傷害之犯意，持乙○○所有之鐵皮製畚斗毆打乙○○、丙○○○，致乙○○受有
    背部擦挫傷、左前臂挫傷；丙○○○受有頭部擦挫傷併輕微腦震盪等傷害。
二、案經乙○○、丙○○○訴由屏東縣警察局枋寮分局報請台灣屏東地方法院檢察署
    檢察官偵查起訴。
    理  由
一、被告甲○○對有於上述時地與告訴人夫妻發生爭吵，並持鐵皮製畚斗毆打告訴人
    夫妻成傷之事實坦承不諱，核與告訴人夫妻於警、偵訊指訴之情節相符，並有鐵
    皮製畚斗之照片及血衣一件照片在卷可資參證，且與證人即告訴人夫妻之女林慧
    芳於偵查中證述目睹被告毆打其父母之情景，告訴人鄰居林炳輝於偵查中亦稱：
    曾聞乙○○家中有爭吵聲，且知道警察有去處理等語，及到場處理之警員簡明雄
    於偵查中證稱：獲報趕到現場，見丙○○○流血，謂係遭甲○○毆打，乙○○帶
    之前往就醫各等語相符；此外，復有告訴人夫妻枋寮醫院診斷證明書二紙附卷可
    查，堪認被告之自白與事實相符，本件事證明確，被告犯行，應可認定。
二、核被告基於普通傷害之犯意，毆打他人成傷，係犯刑法第二百七十七條第一項之
    普通傷害罪。被告同時以一行為傷害告訴人夫妻二人，應依想像競合犯之例，從
    一重處斷。
三、原審依刑法第二百七十七條第一項、第五十五條、第四十一條第一項前段，罰金
    罰鍰提高標準條例第一條前段、第二條，並審酌被告並無前科，導之因於告訴人
    夫妻積欠其債務七十餘萬元未還而犯罪，告訴人夫妻之傷勢，被告下手輕重，犯
    後坦承犯行，態度尚可等一切情狀，量處拘役五十日，並依法諭知如易科罰金以
    三百元折算一日。經核原判決認事用法尚無不合，量刑亦稱妥適，檢察官循告訴
    人之請求上訴意旨，指摘被告另有關門拘禁被害人自由及揚言報警即打死之恐嚇
    危害安全，與起訴書所指之傷害有裁判上一罪之關係，為起訴效力所及，原判決
    未及審理不當等語，經查此部分為被告所否認，告訴人於本院審理中亦僅陳述被
    告於入屋後有拉下鐵門之事實，然未達妨害告訴人自由之地步，至被告被訴恐嚇
    部分，亦經檢察官於起訴書內載明此部分罪嫌不足，依卷證資料，並無法證明被
    告有此部分妨害自由等犯行，告訴人亦提起附帶民事訴訟，請求高額之民事賠償
    以與被告之債權相抵，顯係旨在以刑事逼迫民事，不能僅憑告訴人之指控遽為不
    利於被告之認定，本件上訴為無理由，應予駁回。
四、查被告未曾受有期徒刑以上刑之宣告，有台灣高等法院被告全國前案紀錄表可稽
    ，雙方本件糾紛，已經和解，賠償損害，有本院和解筆錄可按，經此偵審程序教
    訓，應知警惕諒無再犯之虞，本院認所宣告之刑，以暫不執行為適當，併諭知緩
    刑二年，以勵自新。
據上論斷，應依刑事訴訟法第三百六十八條、刑法第七十四條第一款，判決如主文。
本案經檢察官方娜蓉到庭執行職務。
中    華    民    國      九十二      年      七      月     二十三   日
                              臺灣高等法院高雄分院刑事第四庭
                                  審判長法官  蕭權閔
                                        法官  李嘉興
                                        法官  陳啟造
右正本證明與原本無異。
不得上訴。
                                  法院書記官  白蘭
中    華    民    國      九十二      年      七      月    二十三    日
本件論罪科刑法條：
刑法第二百七十七條第一項
傷害人之身體或健康者，處三年以下有期徒刑、拘役或一千元以下罰金。


司法院資訊處製作；財團法人民間司法改革基金會備份。
